臺灣臺中地方法院刑事判決　　　　　　　96年度訴字第3658號
公　訴　人　臺灣臺中地方法院檢察署檢察官
被　　　告　丙○○
選任辯護人　蔡瑞煙律師
被　　　告　乙○○
選任辯護人　林益輝律師
上列被告等因違反槍砲彈藥刀械管制條例案件，經檢察官提起公
訴（95年度偵字第16815號），本院判決如下：
    主    文
丙○○未經許可，持有可發射子彈具有殺傷力之槍枝，處有期徒
刑肆年陸月，併科罰金新臺幣拾萬元，罰金如易服勞役，以新
臺幣壹仟元折算壹日。扣案如附表一所示之槍枝、子彈均沒收。
乙○○未經許可，持有可發射子彈具有殺傷力之槍枝，處有期徒
刑年月，併科罰金新臺幣壹拾萬元，罰金如易服勞役，以新
臺幣壹仟元折算壹日。扣案如附表二所示之槍枝、子彈均沒收。
    犯罪事實
一、丙○○、乙○○均明知可發射子彈具有殺傷力之槍枝、子彈
    均為槍砲彈藥刀械管制條例所管制之物品，未經許可，不得
    持有，而分別為下列犯行：
  (一)丙○○基於不法持有可發射子彈具有殺傷力之改造手槍及子
    彈之犯意，未經許可，於民國九十六年六月十五日二十時許
    ，在彰化縣溪湖鎮○○○路交流道下某處，以每支改造手槍
    （子彈附贈）新臺幣（下同）五萬元、合計十五萬元之代價
    ，向真實姓名年籍不詳、綽號「阿友」之成年男子（下稱「
    阿友」）同時購得而持有具殺傷力如附表一編號一至三所示
    之改造手槍各一枝（下合稱前開改造手槍三枝）及口徑均係
    ９ｍｍ之制式子彈三十四顆（其中十四顆子彈於後述為警查
    獲扣案後業經鑑驗試射，鑑驗剩餘即如附表編號四所示之子
    彈二十顆，下稱前開制式子彈三十四顆）、土造子彈十三顆
    （其中四顆子彈均具直徑８點８±０點５ｍｍ金屬彈頭、六
    顆子彈則均具直徑９點０±０點５ｍｍ金屬彈頭，又其中三
    顆子彈於後述為警查獲扣案後業經鑑驗試射，鑑驗剩餘即如
    附表一編號五所示之子彈十顆，下稱前開土造子彈十三顆）
    ，持有期間迄後述為警查獲時止。
  (二)乙○○基於不法持有可發射子彈具有殺傷力之改造手槍及子
    彈之犯意，未經許可，於九十六年四月間某日，在彰化縣溪
    湖鎮不詳地點之電子遊戲場內，以四萬元之代價，向真實姓
    名年籍不詳、綽號「小王」之成年男子（下稱「小王」）同
    時購得而持有具殺傷力如附表二編號一所示之改造手槍一枝
    及具直徑８點９±０點５ｍｍ金屬彈頭之土造子彈三顆（其
    中一顆子彈於後述為警查獲扣案後業經鑑驗試射，鑑驗剩餘
    即如附表二編號二所示之子彈二顆，下稱前開土造子彈三顆
    ），持有期間迄後述為警查獲時止。
  (三)期間於九十六年七月五日下午某時，乙○○將其持有之前開
    改造手槍一枝、前開土造子彈三顆及不具殺傷力之土造子彈
    一顆置放在其使用之車號九Ｖ─九三八五號自用小客車（下
    稱前開小客車）內，並駕駛前開小客車搭載持有前開改造手
    槍三枝、前開制式子彈三十四顆、前開土造子彈十三顆及不
    具殺傷力之子彈四顆、土造彈殼二顆之丙○○共同至臺中市
    ○區○○路二段六八號之「夏都汽車旅館」三○六號房間內
    ，嗣於同日十七時許，經警在上址房間內查獲丙○○、乙○
    ○，並當場在上址房間內扣得丙○○持有之前開改造手槍三
    枝、前開制式子彈三十四顆、前開土造子彈十三顆及不具殺
    傷力之子彈四顆、土造彈殼二顆，旋再於同日十八時五分許
    ，在「夏都汽車旅館」門口附近即前開小客車內，扣得乙○
    ○持有之前開改造手槍一枝、土造子彈三顆及不具殺傷力之
    土造子彈一顆，因而查悉上情。
二、案經臺中市警察局移送臺灣臺中地方法院檢察署檢察官偵查
    起訴。
    理    由
一、證據能力部分：按被告以外之人於審判外之陳述，雖不符前
    四條之規定，而經當事人於審判程序同意作為證據，法院審
    酌該言詞陳述或書面陳述作成時之情況，認為適當者，亦得
    為證據。當事人、代理人或辯護人於法院調查證據時，知有
    第一百五十九條第一項不得為證據之情形，而未於言詞辯論
    終結前聲明異議者，視為有前項之同意，刑事訴訟法第一百
    五十九條之五定有明文。查本案檢察官所舉下列書面及言詞
    陳述之證據能力，被告丙○○、乙○○及其辯護人於本院準
    備程序時均表示無意見，且迄於言詞辯論終結前亦未聲明異
    議，可認為同意作為證據，本院審酌該供述證據之取得過程
    並無瑕疵，與本案待證事實間復具有相當之關聯性，以之為
    本案證據尚無不當，自得採為證據，合先敘明。
二、前揭犯罪事實，業據被告丙○○於本院審理坦白承認及被告
    乙○○於警詢、偵查及於本院審理時均坦承不諱，並有被告
    丙○○持有之前開改造手槍三枝、前開制式子彈三十四顆、
    前開土造子彈十三顆及被告乙○○持有之前開改造手槍一枝
    、土造子彈三顆扣案可證。此外，復有被告二人經警查獲時
    之現場蒐證光碟一片及現場相片八張附卷可稽（見警卷五○
    至五三頁），且前開蒐證光碟亦經檢察官於偵查中勘驗屬實
    ，有勘驗筆錄在卷可按（見偵查卷一一五頁），其中被告二
    人前揭經警查獲之過程，亦據臺中市警察局刑警大隊小隊長
    即證人張崇錦於檢察官訊問時結證明確。且查：
  (一)前開改造手槍三枝、前開制式子彈三十四顆及前開土造子彈
    十三顆確係為被告丙○○持有乙節，亦據被告乙○○以證人
    身分於檢察官訊問時結證綦詳。又前開改造手槍三枝、前開
    制式子彈三十四顆、前開土造子彈十三顆經送內政部警政署
    刑事警察局以性能檢驗法、試射法鑑定結果：其中如附表一
    編號一、二所示之槍枝二枝部分，認均係改造手槍，由仿Ｂ
    ＥＲＥＴＴＡ廠９２ＦＳ型半自動手槍製造之槍枝，換裝土
    造金屬槍管而成，擊發功能正常，可供擊發適用子彈使用，
    認具殺傷力；其中如附表一編號三所示之槍枝一枝部分，認
    係改造手槍，由仿ＢＥＲＥＴＴＡ廠８４型半自動手槍製造
    之槍枝，換裝土造金屬槍管而成，擊發功能正常，可供擊發
    適用子彈使用，認具殺傷力；前開制式子彈三十四顆部分，
    認均係口徑９ｍｍ制式子彈，其中十四顆經實際試射，均可
    擊發，認均具殺傷力（鑑驗剩餘即如附表一編號四所示之制
    式子彈二十顆）；又前開土造子彈十三顆部分，就其中四顆
    均具直徑８點８±０點５ｍｍ金屬彈頭之二顆子彈經鑑驗試
    射，可擊發，認具殺傷力，就其中六顆均具直徑９點０±０
    點５ｍｍ金屬彈頭之一顆子彈經鑑驗試射，可擊發，認具殺
    傷力【鑑驗剩餘即如附表一編號五之土造子彈十顆（其中四
    顆子彈均具直徑８點８±０點５ｍｍ金屬彈頭；其中六顆子
    彈均具直徑９點０±０點５ｍｍ金屬彈頭）】等情，有該局
    九十六年七月六日刑鑑字第○九六○一○一八一○號槍彈鑑
    定書附卷可憑。
  (二)前開改造手槍一枝、前開土造子彈三顆經送內政部警政署刑
    事警察局以性能檢驗法、試射法鑑定結果：其中如附表二編
    號一所示之槍枝一枝部分，認係改造手槍，由仿ＢＥＲＥＴ
    ＴＡ廠９２ＦＳ型半自動手槍製造之槍枝，換裝土造金屬槍
    管而成，擊發功能正常，可供擊發適用子彈使用，認具殺傷
    力；其中如附表一編號三所示之槍枝一枝部分，認係改造手
    槍，由仿ＢＥＲＥＴＴＡ廠８４型半自動手槍製造之槍枝，
    換裝土造金屬槍管而成，擊發功能正常，可供擊發適用子彈
    使用，認具殺傷力；其中前開土造子彈三顆部分，均具直徑
    ８點９±０點５ｍｍ金屬彈頭之一顆子彈經鑑驗試射，可擊
    發，認具殺傷力（鑑驗剩餘即如附表二編號二所示之土造子
    彈二顆）等情，亦有該局九十六年八月二十日刑鑑字第○九
    六○一○二七七九號槍彈鑑定書附卷可憑。
  (三)綜上所述，足認被告二人自白確與事實相符，本案事證明確
    ，被告二人前揭犯行，均堪認定，應依法論科。
二、論罪科刑：
  (一)核被告丙○○、乙○○所為，均係犯槍砲彈藥刀械管制條例
    第八條第四項之未經許可持有可發射子彈具有殺傷力之槍枝
    罪（下稱持有改造手槍罪）、第十二條第四項之未經許可持
    有子彈罪。
  (二)按持有改造手槍、子彈均係侵害社會法益，則被告丙○○雖
    同時持有前開改造手槍三枝、前開制式子彈三十四顆、前開
    土造子彈十三顆；被告乙○○雖同時持有前開土造子彈三顆
    ，其等二人各持有數枝改造手槍、數顆子彈之行為均各為單
    純一罪，不發生想像競合之問題。
  (三)被告二人均各以一持有行為而同時持有改造手槍、子彈，各
    為想像競合犯，依刑法第五十五條前段規定，均各應從一重
    依槍砲彈藥刀械管制條例第八條第四項之持有改造手槍罪處
    斷。
  (四)爰審酌被告二人均明知持有槍枝、子彈均係違法行為，竟仍
    擅自分別持有本案之槍、彈，對社會治安已具相當之潛在危
    險，其中被告丙○○先前曾擔任警察乙節，亦據被告丙○○
    陳明在卷，依其智識程度及經歷更屬詳悉持有槍枝、子彈對
    社會治安所可能造成之危害，其竟仍為本案犯行，殊值非難
    ，甚且被告二人係攜帶各自持有之本案槍、彈外出而為警查
    獲，益徵被告二人本案犯行危害社會安全秩序情節非輕，再
    兼衡酌被告二人各自持有本案槍、彈數量之多寡、持有期間
    之長短，及被告乙○○犯後於警詢、偵查及本院審理時均坦
    承全部犯行，被告丙○○於警詢、偵查中僅坦承部分犯行，
    嗣於本院審理時尚知醒悟、坦承全部犯行之犯罪後態度，且
    無證據證明被告二人有以各自持有之本案槍、彈另犯他罪而
    造成公眾或他人之現實惡害，暨被告二人之犯罪動機、目的
    、其等二人於本案犯罪前均尚無任何經法院判處有罪之刑事
    前科素行，有臺灣高等法院被告前案紀錄表附卷可按等一切
    情狀，分別量處如主文所示之刑，併分別就所處罰金刑部分
    ，各諭知易服勞役之折算標準，以示懲儆。
  (五)沒收部分：
  1.被告丙○○持有之扣案如附表一編號一至三所示之前開改造
    手槍三枝及如附表一編號四、五所示鑑驗剩餘之制式子彈二
    十顆、土造子彈十顆，及被告乙○○持有之扣案如附表二編
    號一所示之前開改造手槍一枝及如附表編號二所示鑑驗剩餘
    之土造子彈二顆，均屬違禁物，不問屬於犯人與否，爰依刑
    法第三十八條第一項第一款之規定，宣告沒收。
  2.至被告丙○○持有之扣案前開制式子彈三十四顆中之十四顆
    子彈、前開土造子彈十三顆中之三顆子彈，及被告乙○○持
    有之扣案前開土造子彈三顆中之一顆子彈，均經鑑驗試射而
    僅餘彈頭、彈殼，已失其原有子彈之結構及效能，不再具有
    殺傷力，已非違禁物，爰不為沒收之諭知，附此敘明。
  3.又被告丙○○於前揭時地經警查獲時，在上址「夏都汽車旅
    館」三○六號房間內，另經警扣得其持有之子彈四顆（其中
    二顆子彈為口徑９ｍｍ，另二顆子彈則為直徑９點０±０點
    ５ｍｍ）及土造彈殼二顆，子彈四顆部分或雖可擊發、惟發
    射動能不足而不具殺傷力，或係無法擊發而不具殺傷力，土
    造彈殼二顆部分則內不具底火、火藥而不具殺傷力；而被告
    乙○○於前揭時地經警查獲時，在前開小客車內，另經警扣
    得之土造子彈一顆，係無法擊發而不具殺傷力等情，此觀前
    揭卷附內政部警政署刑事警察局九十六年七月六日刑鑑字第
    ○九六○一○一八一○號槍彈鑑定書、九十六年八月二十日
    刑鑑字第○九六○一○二七七九號槍彈鑑定書甚明，是此部
    分自非屬違禁物，亦難認係供犯罪所用之物，故均不宣告沒
    收，併予敘明。
據上論斷，應依刑事訴訟法第二百九十九條第一項前段，槍砲彈
藥刀械管制條例第八條第四項、第十二條第四項，刑法第十一條
前段、第五十五條前段、第四十二條第三項、第三十八條第一項
第一款，判決如主文。
本案經檢察官甲○○到庭執行職務。
中　　華　　民　　國　　96　　年　　12　　月　　7 　　日
                  刑事第九庭    審判長法  官  賴恭利
                                      法  官　莊秋燕
                                      法  官　何世全
附表一：
┌──┬────────────────────┐
│編號│       扣案物品名稱及數量               │
├──┼────────────────────┤
│一  │改造手槍壹枝（含彈匣壹個，認係仿ＢＥＲＥ│
│    │ＴＴＡ廠９２ＦＳ型半自動手槍製造之槍枝，│
│    │換裝土造金屬槍管而成之改造手槍，槍枝管制│
│    │編號為0000000000號）。        │
├──┼────────────────────┤
│二  │改造手槍壹枝（含彈匣壹個，認係仿ＢＥＲＥ│
│    │ＴＴＡ廠９２ＦＳ型半自動手槍製造之槍枝，│
│    │換裝土造金屬槍管而成之改造手槍，槍枝管制│
│    │編號為0000000000號）。        │
├──┼────────────────────┤
│三  │改造手槍壹枝（含彈匣壹個，認係仿ＢＥＲＥ│
│    │ＴＴＡ廠８４型半自動手槍製造之槍枝，換裝│
│    │土造金屬槍管而成之改造手槍，槍枝管制編號│
│    │為0000000000號）。            │
├──┼────────────────────┤
│四  │鑑驗剩餘之制式子彈貳拾顆（口徑均係９ｍｍ│
│    │）。                                    │
├──┼────────────────────┤
│五  │鑑驗剩餘之土造子彈拾顆（其中肆顆子彈均具│
│    │直徑８點８±０點５ｍｍ金屬彈頭；其中陸顆│
│    │子彈均具直徑９點０±０點５ｍｍ金屬彈頭）│
│    │。                                      │
└──┴────────────────────┘
附表二：
┌──┬────────────────────┐
│編號│       扣案物品名稱及數量               │
├──┼────────────────────┤
│一  │改造手槍壹枝（含彈匣壹個，認係仿ＢＥＲＥ│
│    │ＴＴＡ廠９２ＦＳ型半自動手槍製造之槍枝，│
│    │換裝土造金屬槍管而成之改造手槍，槍枝管制│
│    │編號為0000000000號）。        │
├──┼────────────────────┤
│二  │鑑驗剩餘之土造子彈貳顆（均具直徑８點９±│
│    │０點５ｍｍ金屬彈頭）。                  │
└──┴────────────────────┘
上正本證明與原本無異。
如不服本判決，應於收送達後十日內向本院提出上訴書狀（應敘
述具體理由並附繕本）。
上訴書狀如未敘述理由，應於上訴期間屆滿後二十日內補提理由
書於本院。
                                      書記官　童洪芳美
中　　華　　民　　國　　96　　年　　12　　月　　7 　　日
附錄論罪科刑法條：
槍砲彈藥刀械管制條例第八條
未經許可，製造、販賣或運輸鋼筆槍、瓦斯槍、麻醉槍、獵槍、
空氣槍或第四條第一項第一款所定其他可發射金屬或子彈具有殺
傷力之各式槍砲者，處無期徒刑或五年以上有期徒刑，併科新臺
幣一千萬元以下罰金。
未經許可，轉讓、出租或出借前項所列槍枝者，處五年以上有期
徒刑，併科新臺幣一千萬元以下罰金。意圖供自己或他人犯罪之
用，而犯前二項之罪者，處無期徒刑或七年以上有期徒刑，併科
新臺幣一千萬元以下罰金。
未經許可，持有、寄藏或意圖販賣而陳列第一項所列槍枝者，處
三年以上十年以下有期徒刑，併科新臺幣七百萬元以下罰金。
第一項至第三項之未遂犯罰之。
槍砲彈藥刀械管制條例第十二條
未經許可，製造、販賣或運輸子彈者，處一年以上七年以下有期
徒刑，併科新臺幣五百萬元以下罰金。
未經許可，轉讓、出租或出借子彈者，處六月以上五年以下有期
徒刑，併科新臺幣三百萬元以下罰金。
意圖供自己或他人犯罪之用，而犯前二項之罪者，處三年以上十
年以下有期徒刑，併科新臺幣七百萬元以下罰金。
未經許可，持有、寄藏或意圖販賣而陳列子彈者，處五年以下有
期徒刑，併科新臺幣三百萬元以下罰金。
